臺北高等行政法院判決
　　　　　　　　　　　　　　　　　　 93年度訴字第03871號
　　　　　　　　　　　　　　　.
原　　　告　甲○○
訴訟代理人　乙○○
被　　　告　行政院勞工委員會
代　表　人　陳菊（主任委員）
訴訟代理人　丙○○
　　　　　　丁○○
上列當事人間因就業服務法事件，原告不服行政院中華民93年9
月30日院台訴字第0930089331號訴願決定，提起行政訴訟。本院
判決如下：
　　主  文
原告之訴駁回。
訴訟費用由原告負擔。
　　事  實
一、事實概要：被告前以90年2月19日台90勞職外字第062062062
    9183號函許可原告招募外國人一名，在臺北巿北投區○○街
    243巷9號4樓從事家庭監護工工作，並核准原告聘僱印尼籍
    NUR AMINAH從事上述工作，及核准展延該名外國人聘僱許可
    期間至93年4月2日止。嗣被告查得原告係於NUR AMINAH聘僱
    許可期限屆滿後始使其出國，已違反雇主聘僱外國人許可及
    管理辦法第46條第1項規定，乃於93年4月30日以勞職外字第
    0930203090A號函廢止該會前開招募許可函。原告不服，提
    起訴願經決定駁回後，遂提起本件行政訴訟。原告未於言詞
    辯論期日到場，僅提出書狀為聲明、陳述。
二、兩造聲明：
　　(一)原告聲明：撤銷訴願決定及原處分。
　　(二)被告聲明：駁回原告之訴。
三、兩造之爭點：原告違反雇主聘僱外國人許可及管理辦法第46
                條第1項規定，有無不可歸責事由？
　　(一)原告主張之理由：
      1.原告於90年4月2日僱用印尼籍監護工NUR AMINAH原應於
        93年4月2日前期滿離境。因其於4月1日發現找不到外僑
        居留證且不願意補辦，迄4月8日尋獲時，始辦理離境返
        國。且小女因得知監護工將離開，情緒不穩致癲癇病發
        嚴重，監護工深怕引發小女更多併發症，加上居留證也
        找不到，遂自願留下陪伴按撫其情緒。
      2.又該名監護工逾期滯留七天，係其過失及自由意志，並
        並非原告要求或逼迫所致，況且監護工滯留期間，看護
        小女之工作，完全由本人甲○○及新聘監護工MANUEL
        NATDA REVERO全權負責。故基於以上之陳述，實與被告
        所謂違反不符。
　　(二)被告主張之理由：
      1.按就業服務法第54條第1項第14款規定，雇主聘僱外國
        人從事第46條第1項第8款至第11款規定之工作，違反本
        法或依第48條第2項、第3項、第49條所發布之命令者，
        中央主管機關應不予核發招募許可、聘僱許可或展延聘
        僱許可；其已核發招募許可者，得中止引進。本法第72
        條第1款復規定，雇主有第54條第1項各款所定情事之一
        者，應廢止其招募許可及聘僱許可之一部或全部。次依
        雇主聘僱外國人許可及管理辦法第46條第1項規定，雇
        主應於所聘僱之外國人聘僱許可期限屆滿前，為其辦理
        手續並使其出國。
      2.查原告前經核准招募許可引進印尼籍勞工NUR AMINAH來
        台從事監護工工作，並經核准展延聘僱許可至93年4 月
        2日止，依前開辦法第46條第1項規定，原告應於該名外
        籍監護工展延聘僱許可期限屆滿前（即93年4月2日前）
        為其辦理手續並使其出國，惟原告遲至93年4月10日始
        為其辦理手續使其出國，被告乃就業服務法第54 第1項
        第14款規定、第72條及雇主聘僱外國人許可及管理辦法
        第46條規定，以93年4月30日勞職外字第0930203090A號
        函廢止其招募許可，於法並無違誤。
      3.又查，原告向被告申請退還保證金時於說明函陳述，該
        名監護工因照顧其女兒無微不至，二人感情深厚，故
        協議外傭多停留一週，原告於訴狀稱逾期係該名監護工
        找不到居留證所致，顯係辯稱，應認定難謂不可歸責於
        雇主之事由，被告所為之原處分並無違法。
　　理  由
一、原告經合法通知，未於言詞辯論期日到場，核無行政訴訟法
    第218條準用民事訴訟法第386條各款所列之情事，爰依被告
    之聲請，由其一造辯論而為判決，合先敘明。
二、按「雇主聘僱外國人從事第46條第1項第8款至第11款規定之
    工作，有下列之一者，之命令者，中央主管機關應不予核發
    招募許可、聘僱許可或展延聘僱許可；其已核發招募許可者
    ，得中止引進：…十四、違反本法或依第48條第2項、第3項
    、第49條所發布之命令。…」「雇主有下列情事之一者，應
    廢止其招募許可及聘僱許可之一部或全部：一有第54條第1
    項各款所定情事之一者。」就業服務法第54條第1項第14款
    及第72條第1款分別定有明文。又雇主應於所聘僱之外國人
    聘僱許可期限屆滿前，為其辦理手續並使其出國，復為雇主
    聘僱外國人許可及管理辦法第46條第1項所明定。
三、經查，原告前經被告於90年2月19日以台90勞職外字第06206
    20629183號函許可招募外國人一名，在臺北巿北投區○○街
    243巷9號4樓從事家庭監護工工作，並經核准引進聘僱印尼
    籍NUR AMINAH在上址從事上述工作，嗣被告於92年2月17日
    勞職外字第0920469215號函核准展延該名外國人聘僱許可期
    間至93年4月2日止，惟該名外籍監護工遲至93年4月10日始
    出境離開台灣等情，有被告前開各函及中華航空公司出具之
    旅客搭機證明影本附原處分卷可稽，並為原告所不爭，堪信
    為真實。故被告以原告未於所聘僱前開外籍監護工聘僱許可
    期間屆滿前，為其辦理手續並使其出國，已違反雇主聘僱外
    國人許可及管理辦法第46條第1項規定，依就業服務法第54
    條第1項第14款及第72條第1款規定，於93年4月30日以勞職
    外字第0930203090A號函廢止該會前開招募許可函之處分，
    揆諸首揭說明，並無不合。原告雖訴稱因NUR AMNAH遺失外
    僑居留證，且其女兒亦不捨NUR AMINAH離去，故NUR AMINAH
    自願停留一豁週才離開，並非其強迫云云，縱認屬實，原告
    亦不得執此免除其應盡之前開公法上義務，尚難謂其無可歸
    責之事由，原告執此主張應予處罰，即非有據。
四、綜上所述，原處分並無違誤，訴願決定予以維持，亦無不合
    ，原告訴請撤銷，為無理由，應予駁回。
據上論結，本件原告之訴為無理由，爰依行政訴訟法第98條第3
項前段、第104條、第218條，民事訴訟法第385條第1項前段，判
決如主文。
中　　華　　民　　國　　94　　年　 　8　　月　 24  　 日
                       第四庭審判長法  官　徐瑞晃
                                   法  官　吳慧娟
                                   法  官　蕭惠芳
上為正本係照原本作成。
如不服本判決，應於送達後20日內，向本院提出上訴狀並表明上
訴理由，如於本判決宣示後送達前提起上訴者，應於判決送達後
20日內補提上訴理由書（須按他造人數附繕本）。
中　　華　　民　　國　　94　　年　 　8　　月　 24  　 日
            　　　　　　   　　　　書記官  李淑貞
